【裁判字號】    92,訴,2193
【裁判日期】    921216
【裁判案由】    毒品危害防制條例
【裁判全文】
臺灣高雄地方法院刑事判決                        九十二年度訴字第二一九三號
    公  訴  人  臺灣高雄地方法院檢察署檢察官
    被      告  甲○○
右列被告因違反毒品危害防制條例案件，經檢察官提起公訴（九十二年度毒偵字第四
八０六號）及移
被訴事實為有罪之陳述，並聽取當事人意見後，改依簡式審判程序，判決如左：
    主  文
甲○○連續施用第一級毒品，處有期徒刑壹年貳月，扣案海洛因壹包淨重零點零肆公
克（包裝重零點貳壹公克），沒收銷燬之；又連續施用第二級毒品，處有期徒刑拾月
，扣案安非他命壹包驗後毛重零點伍公克（驗前毛重零點陸公克），沒收銷燬之。應
執行有期徒刑壹年拾月，扣案海洛因壹包淨重零點零肆公克（包裝重零點貳壹公克）
、安非他命壹包驗後毛重零點伍公克（驗前毛重零點陸公克），沒收銷燬之。
    事  實
一、甲○○前有二次違反麻醉藥品管理條例等前科，並於民國八十六年間因違反麻醉
    藥品管理條例案件，經本院判處有期徒刑三月，如易科罰金以三百元折算一日確
    定，於八十六年十二月二十四日易科罰金執行完畢（未構成累犯）。又因施用毒
    品案件，經本院以八十九年毒聲字第二六八號裁定送觀察勒戒後，認無繼續施用
    傾向，由臺灣高雄地方法院檢察署檢察官於八十九年二月二十五日以八十九年度
    毒偵字第一二○八號為不起訴處分確定。又因施用毒品案件，經本院以九十年度
    毒聲字第七○七四號裁定送觀察、勒戒後，認有繼續施用之傾向，由本院以九十
    年度毒聲字第七七九五號裁定令入戒治處所施以強制戒治，經交付強制戒治後認
    無繼續戒治之必要，而於九十一年六月二十日停止戒治並由臺灣高雄地方法院檢
    察署檢察官聲請簡易判決處刑，經本院高雄簡易庭認為不宜依簡易判決處刑，簽
    准改依通常程序審理，於九十二年三月五日以九十二年度易字第一六二號判處有
    期徒刑八月確定，再因施用第二級毒品，經本院於九十二年八月二十日以九十二
    年度易更字第四號判處有期徒刑十月。詎甲○○仍未知悔改，復分別基於施用第
    一級毒品海洛因及第二級毒品安非他命之概括犯意，自九十二年五月初某日起至
    同年七月三十一日止，以將海洛因置於針筒內注射之方式，及將安非他命置放吸
    食器內以火燒烤吸食所產生煙霧之方式，在高雄縣林園鄉○○村○○路二六八巷
    三二號住處，連續施用第一級毒品海洛因及第二級毒品安非他命多次。嗣於九十
    二年七月三十日十六時許，在高雄縣鳳山市○○○路口，因通緝為警查獲；又於
    同年月三十一日十二時五十分許，在高雄市新興區○○○路七十五號瑞谷大飯店
    前為警查獲，並扣得海洛因一包淨重０．０四公克（包裝重０．二一公克）、安
    非他命一包驗後毛重０．五公克（驗前毛重０．六公克）。
二、案經高雄市政府警察局刑警大隊移送臺灣高雄地方法院檢察署檢察官偵查起訴，
    及由高雄市政府警察局三民第一分局移由臺灣高雄地方法院檢察署檢察官移請併
    案審理。
    理  由
壹、程序方面：
    按本件被告所犯係死刑、無期徒刑、最輕本刑為三年以上有期徒刑以外之罪，其
    於準備程序就前揭被訴事實為有罪之陳述，經受命法官告知簡式審判程序之旨，
    並聽取其與公訴人之意見後，本院認無不得或不宜改依簡式審判程序進行之處，
    爰依刑事訴訟法第二百七十三條之一第一項、第二百八十四條之一，裁定本件由
    受命法官獨任進行簡式審判程序，合先敘明。
貳、實體方面
  一、訊據被告對右揭時、地之犯罪事實均坦承不諱，本院復審酌：
    (一)被告前曾因施用毒品案件，經本院以八十九年毒聲字第二六八號裁定送觀察勒
      戒後，認無繼續施用傾向，由臺灣高雄地方法院檢察署檢察官於八十九年二月
      二十五日以八十九年度毒偵字第一二○八號為不起訴處分確定。又因施用毒品
      案件，經本院以九十年度毒聲字第七○七四號裁定送觀察、勒戒後，認有繼續
      施用之傾向，由本院以九十年度毒聲字第七七九五號裁定令入戒治處所施以強
      制戒治，經交付強制戒治後認無繼續戒治之必要，而於九十一年六月二十日停
      止戒治並由臺灣高雄地方法院檢察署檢察官聲請簡易判決處刑，經本院高雄簡
      易庭認為不宜依簡易判決處刑，簽准改依通常程序審理，於九十二年三月五日
      以九十二年度易字第一六二號判處有期徒刑八月確定，再因施用第二級毒品，
      經本院於九十二年八月二十日以九十二年度易更字第四號判處有期徒刑十月等
      事實，有臺灣高雄地方法院檢察署刑案資料查註紀錄表、本院被告院內索引卡
      紀錄表、臺灣高等法院被告全國前案紀錄表各一份在卷可按。是被告於涉犯本
      案之前，業已三犯施用毒品犯行。
    (二)海洛因施用入人體後水解還原成嗎啡，再循嗎啡之代謝方式排出體外，業據行
      政院衛生署藥物食品檢驗局七十三藥檢壹字第○三○二二一號函說明綦詳，且
      依醫學臨床實驗及根據英國藥學會出版Ｉｓｏｌａｔｉｏｎ  ａｎｄ  Ｉｎｄ
      ｅｎｔｉｆｉｃａｔｉｏ  ｏｆ  Ｄｒｕｇｓ乙書第二九三頁載明：海洛因經
      注射入人體後，在體內迅速水解成６Ｍｏｎｏａｃｅｔｙ  Ｉｍｏｒｐｈｉｎ
      ｅ，再緩緩繼續水解成嗎啡，然後再循嗎啡之代謝方式排出，同書第四三一至
      四三二頁並載有：嗎啡經注射入人體後，約百分之五十以上於八小時內自尿中
      排出，至二十四小時排出約百分之九十，但四十八小時後仍有微量可檢出等語
      。又甲基安非他命經口服投與後，約百分之七十於二十四小時內可自尿液中排
      出，而其尿液內含甲基安非他命成分之檢出，與投與甲基安非它命的量、個人
      體質、檢驗儀器之精密度有關，通常採尿化驗是否呈陽性反應，應以投與後二
      十四小時內所採者為宜，此亦有行政院衛生署藥物食品檢驗局（八０）藥檢醫
      字第四五二九號函可查。
    (三)以ＧＣ／ＭＳ（即氣相層析質譜儀分析法）方法檢驗，係檢品經氣化後，通過
      層析管分離純化，再將純化後之成分循序送入質譜儀做個別鑑定。因質譜儀所
      測定之圖譜，在化學上被公認具有指紋特性，故可據以完全判定該檢品係為何
      種化合物，職是，台北榮民總醫院即認為「若以氣相層析質譜儀（ＧＣ／ＭＳ
      ）作藥物及其代謝產物之定性及定量分析，幾乎不會有偽陽性反應產生」，此
      經該院八十三年四月七日以八三北總內字第三○五九號函示明確。
    (四)被告於九十二年七月三十日十七時及同年月三十一日十四時十六分在警局所採
      集之尿液，經送高雄市立凱旋醫院以ＧＣ／ＭＳ（即氣相層析質譜儀分析法）
      方法檢驗結果，九十二年七月三十日十七時所排放之尿液呈甲基安非他命、嗎
      啡陽性反應，同年月三十一日十四時十六分所排放之尿液則呈嗎啡陽性反應，
      有該院九十二年八月七日及同年月二十日之煙毒尿液檢驗成績書、送驗編號與
      真實姓名對照表各二份附卷可稽。
    (五)扣案白色粉末一包、晶體一包，經送驗結果該白色粉末為海洛因，淨重０．０
      四公克（包裝重０．二一公克），而晶體為安非他命，驗後毛重０．五公克，
      驗前毛重０．六公克，此分別有法務部調查局九十二年八月十八日調科壹字第
      二二○○一五八四七號鑑定通知書、高雄醫院大學附設中和紀念醫院九十二年
      十月二十日第0000－000號檢驗報告各一紙在卷可證。
    (六)綜上所述，被告施用第一、二級毒品海洛因、安非他命犯行，應堪認定。
  二、海洛因、甲基安非他命為毒品危害防制條例第二條第二項第一、二款所明定之
      第一、二級毒品，故核被告所為，係犯同條例第十條第一、二項之施用第一、
      二級毒品罪。被告持有第一、二級毒品進而施用，持有之低度行為乃為施用之
      高度行為吸收，不另論罪；又被告連續施用第一、二級毒品之犯行，時間緊接
      、手法相同，觸犯構成要件相同之罪，顯係分別基於概括犯意為之，均為連續
      犯，依刑法第五十六條之規定以一罪論，並加重其刑；被告所犯上開二罪，犯
      意各別，行為互異，應分論併罰。就公訴人起訴被告於九十二年七月三十一日
      前一、二日施用第一級毒品海洛因以外之犯行，及上開被告自九十二年五月初
      某日起至同年七月三十一日止施用第二級毒品安非他命犯行，雖未據公訴人起
      訴，惟該施用第一級毒品海洛因之犯行，因與起訴部分有連續犯之裁判上一罪
      關係，而施用第二級毒品安非他命部分，與起訴之持有第二級毒品安非他命犯
      行部分有吸收犯之實質上一罪關係，業分別如上所述，依刑事訴訟法第二百六
      十七條規定，應為起訴效力所及，本院自應併予審究，附此敘明。本院審酌被
      告前有多次施用毒品之紀錄，已如上所述，足見其素行不佳，且不思悔改，惟
      考量被告於本院審理時即能坦承犯行，犯後態度良好，而其施用毒品行為於本
      質上係屬自我戕害行為，並未對社會造成直接而過鉅之損害，反社會性之程度
      較低等一切情狀，分別量處如主文所示之刑，並定其執行之刑，以資懲戒。
  三、扣案白色粉末一包、晶體一包，經送驗結果該白色粉末為海洛因，淨重０．０
      四公克（包裝重０．二一公克），而晶體為安非他命，驗後毛重０．五公克，
      驗前毛重０．六公克，業如上開所述，應依毒品危害防制條例第十八條第一項
      前段規定，沒收銷燬之。
參、據上論斷，應依刑事訴訟法第二百七十三條之一第一項、第二百八十四條之一、
    第二百九十九條第一項前段，毒品危害防制條例第十條第一、二項、第十八條第
    一項，刑法第十一條前段、第五十六條、第五十條第五款，判決如主文。
中      華      民      國    九十二    年     十二     月     十六     日
                                  臺灣高雄地方法院刑事第十三庭
                                      法  官  曾吉雄
右正本證明與原本無異。
如不服本判決，應於判決送達後十日內，向本院提出上訴狀。
                                      書記官  唐美玲
中    華    民    國    九十二    年       十二    月      十九        日
毒品危害防制條例第十條
施用第一級毒品者，處六月以上五年以下有期徒刑。
施用第二級毒品者，處三年以下有期徒刑。


司法院資訊處製作；財團法人民間司法改革基金會備份。
